# 研发资本化中的现金流量指定

提问人：bearsissi 时间：2021-09-13 23:33:05
求chenyiwei老师和各位老师指点！请问，我司研发资本化中，将涉及的费用和薪酬的现金流量指定为购建固定资产、无形资产和其他长期资产所支付的现金。①在实际操作中，可能我支付的一笔费用（ 100 元不含税， 6 元进项税额），有一部分是需要资本化，有一部分是非资本化，那我是否需要按照“资本化占比*106”，分出投资活动流出金额，即是否需要对进项税额进项拆分？②新租赁准则执行后，资本化金额包括一部分房屋租赁费（使用权资产折旧计入资本化金额中），那么现金流量指定需要从“支付其他与筹资活动有关的现金”调整为“购建固定资产、无形资产和其他长期资产所支付的现金”？

回答人：chenyiwei
1 、无需拆分所支付款项中包含的进项税额，直接按含税的现金支付金额填入现金流量表的相关项目。
2 、由于是通过使用权资产折旧间接计入的，而当期支付的租金与使用权资产的资本化摊销金额并不对应，因此无需将现金流量指定从“支付其他与筹资活动有关的现金”调整为“购建固定资产、无形资产和其他长期资产所支付的现金”。